Антон Богомазов

Email: anton.p.bogomazov@gmail.com Telegram: @antonbogomazov

Опытный разработчик RESTful микросервисов. Постоянно нахожусь в поиске новых идей и решений, стремлюсь учиться у коллег и вносить вклад в их развитие. Инициирую возникновение профессиональных дискуссий внутри команды. В разработке ориентирован на бизнес, считаю важным донести преимущества и недостатки каждого технического решения на языке сроков и рисков.

Опыт работы

Team Lead (Kotlin Backend)

Апрель 2022 - настоящее время

Билайн (ВК-ИТ), Москва

Управление 2 командами разработки из 3 и 6 человек.

Разработка микросервисов для работы с услугами и персональными данными клиентов. Обязанности:

- Оценка и контроль сроков выполнения задач.
- Выстраивание процессов разработки в команде.
- Код-ревью и контроль code style.
- Обучение и адаптация Java разработчиков.

Kotlin Backend Developer

Декабрь 2020 - Апрель 2022

Домклик (Центр недвижимости от Сбербанка), Москва

Разработка микросервисного бэкенда приложения для проведения сделок с недвижимостью: сбора данных и генерации договора купли-продажи, сервиса безопасных расчетов и регистрации в Росреестре. Помимо разработки и тестирования, в мои задачи входило:

- Постановка задач, их оценка и проведение код-ревью.
- Техническое совершенствование проекта: внедрение новых технологий и лучших практик.
- Менторство и поддержание высокой культуры разработки в команде.
- Мониторинг и обеспечение высокой доступности сервисов.

Достижения и инициативы:

- Распутал зависимости доменных моделей и автоматизировал работу с ними, сэкономив разработчикам по ~30 минут в день на их публикациях.
- Избавил разработчиков от необходимости писать сервисы с WebFlux в функциональном стиле внедрив coroutines, что упростило поддержку таких сервисов.
- Разработал backend-for-frontend. Это удешевило разработку фронтэнда.

Навыки

Core: паттерны ООП и микросервисов, принципы DDD, принципы тестирования, CI/CD, Debugging, UNIX. ЯП: Java 17 (Core, Collections, Stream API), Kotlin (Collections, Coroutines).

Web: Spring (Boot, MVC/WebFlux, Cloud, Data, Security). Тестирование: Junit, Mockito, WireMock, Testcontainers.

Сборка: Gradle, Jib, Docker.

Брокеры сообщений: RabbitMQ, Kafka. БД: PostgreSQL, Hibernate, Liquibase.

DevOps: Kubernetes.

Мониторинг: ELK, Grafana, Zabbix, Prometheus, APM.

VC: Git, BitBucket.

Инструменты: Postman, Jira, Intellij IDEA.

Знаком с:

MongoDB, Maven, Gitlab, HTML/CSS/JS (TS), Ktor, Exposed, Kotlin Serilization.

Python + Jupiter для визуализации и анализа метрик.

Интересуюсь мультиплатформенной разработкой на Kotlin и функциональным программированием.

Образование

С/С++ Разработчик

Октябрь 2019 - Январь 2021

Ecole 42, Москва

Глубокое изучение алгоритмов и структур данных, принципов разработки и тестирования на примере таких проектов как: имплементация стандартных библиотек C, терминала unix систем.

Самообучение

Ноябрь 2016 - Настоящее время

Курсы и сертификаты

- Java. Functional Programming
- SQL (Basic, Intermediate)
- MongoDB Basics

- Математика и Python для анализа данных
- Problem Solving (Basic, Intermediate)

Языки

Русский родной Английский B2